【裁判字號】    97,訴,3641
【裁判日期】    971022
【裁判案由】    毒品危害防制條例
【裁判全文】
臺灣臺中地方法院刑事判決              97年度訴字第3641號
公  訴  人  臺灣臺中地方法院檢察署檢察官
被      告  乙○○
上列被告因違反毒品危害防制條例案件，經檢察官提起公訴（97
年度毒偵字第4355號），於本院準備程序，被告就被訴事實為有
罪之陳述，經合議庭裁定改行簡式審判程序，本院判決如下：
    主  文
乙○○施用第一級毒品，累犯，處有期徒刑拾壹月。又施用第二
級毒品，累犯，處有期徒刑伍月。應執行有期徒刑壹年壹月。
    犯罪事實
一、乙○○前於民國（下同）87年、88年間即曾因施用毒品案件
    ，先後2次經本院裁定送觀察、勒戒後，均認無繼續施用毒
    品之傾向，經臺灣臺中地方法院檢察署檢察官分別為不起訴
    處分；惟於88年間再因施用毒品案件，經本院裁定令入勒戒
    處所強制戒治，嗣經本院裁定停止戒治，所餘戒治期間付保
    護管束，於90年1月25日保護管束期滿未經撤銷，視為執行
    完畢。竟再於92年間因施用毒品案件，經本院以92年度毒聲
    字第1821號裁定送強制戒治1年，惟嗣因毒品危害防制條例
    修正後於93年1月9日施行，致乙○○所餘強制戒治期間毋庸
    再予執行；而乙○○於92年間施用第一、二級毒品案件，經
    本院以92年度易字第2070號刑事判決分別判處有期徒刑7 月
    、4月，應執行有期徒刑10月確定，並於93年11月4日縮刑期
    滿執行完畢；又於94年間因竊盜案件，經本院以94年度易字
    第1394號刑事判決判處有期徒刑4月確定，再於94年間因施
    用第一、二級毒品案件，經本院以94年度訴字第3508號刑事
    判決分別判處有期徒刑9月、5月，應執行有期徒刑1年確定
    ，前開二案經定應執行刑為有期徒刑1年4月確定，並於96年
    2月14日縮刑期滿執行完畢。詎猶不知悛改，復基於施用第
    一、二級毒品之犯意，於97年7月25日晚上8時許，在其台中
    縣神岡鄉○○村○○街36號12樓之住處，以將海洛因摻入香
    菸內、將甲基安非他命置於玻璃球內（未扣案），再點燃吸
    食之方式，分別施用第一級毒品海洛因及第二級毒品甲基安
    非他命各1次。嗣於97年7月26日晚上8時30分許，在台中市
    ○區○○街一處小公園內，因形跡可疑，為警攔檢盤查，經
    其同意帶回警局採尿送驗，結果呈可待因、嗎啡、安非他命
    及甲基安非他命陽性反應，而查悉上情。
二、案經臺中市警察局移請臺灣臺中地方法院檢察署檢察官偵查
    起訴。
    理  由
一、按除被告所犯為死刑、無期徒刑、最輕本刑為3年以上有期
    徒刑之罪或高等法院管轄第一審案件者外，於刑事訴訟法第
    273條第1項程序進行中，被告先就被訴事實為有罪之陳述時
    ，審判長得告知被告簡式審判程序之旨，並聽取當事人、代
    理人、辯護人及輔佐人之意見後，裁定進行簡式審判程序；
    除簡式審判程序及簡易程序案件外，第一審應行合議審判，
    刑事訴訟法第273之1條第1項、第284條之1分別定有明文。
    查本件被告乙○○所犯係死刑、無期徒刑、最輕本刑為3年
    以上有期徒刑或高等法院管轄第一審案件以外之罪，並於本
    院行準備程序時就被訴事實為有罪之陳述，本院合議庭依前
    揭規定，經評議結果，裁定改由受命法官獨任行簡式審判程
    序。又簡式審判程序之證據調查，依刑事訴訟法第273條之2
    規定，不受同法第159條第1項審判外陳述排除之限制，再被
    告對於卷內之各項證據，亦不爭執證據能力，故卷內所列之
    各項證據，自得作為證據，合先敘明。
二、上揭犯罪事實，業據被告乙○○於本院審理時坦承不諱，而
    其為警所採之尿液，經送鑑驗結果確呈毒品可待因、嗎啡、
    安非他命、甲基安非他命陽性反應，亦有中山醫學大學附設
    醫院檢驗科藥物檢測中心於97年8月7日出具之尿液檢驗報告
    1 份附卷可稽。足徵被告自白因有其他證據可補強，且查與
    事實相符，足予憑採。本案事證明確，被告犯行已經證明，
    應依法論科。
三、核被告乙○○所為，係犯毒品危害防制條例第10條第1項之
    施用第一級毒品罪及同條第2項之施用第二級毒品罪。被告
    所犯上開2罪，犯意各別，行為不同，應分論併罰。被告施
    用第一、二級毒品前持有第一、二級毒品之低度行為，應為
    其施用第一、二級毒品之高度行為所吸收，不另論罪。又被
    告前有犯罪事實欄所載之前科，甫於96年2月14日縮刑期滿
    執行完畢，有臺灣高等法院被告前案紀錄表及在監在押全國
    紀錄表在卷可稽。其受徒刑之執行完畢後，5年以內故意再
    犯本件有期徒刑以上之罪，為累犯，應依刑法第47條第1項
    規定加重其刑。爰審酌被告前有多次施用毒品之不良素行，
    經觀察、勒戒及強制戒治後，仍不知悔改警惕，猶繼續施用
    毒品，足見其雖經觀察、勒戒及強制戒治等治療程序，仍未
    徹底戒絕施用毒品遠離毒害，顯無視於毒品對於自身健康之
    戕害及國家對於杜絕毒品犯罪之禁令，誠屬不該，兼衡以被
    告犯罪之動機、方法、手段、各施用次數為1次，暨犯後已
    坦承犯行，態度尚稱良好，並當庭承諾日後執行完畢當思努
    力工作戒絕毒品等一切情狀，量處如主文所示之刑，並定其
    應執行之刑，以示懲儆。
五、據上論斷，爰依刑事訴訟法第273條之1第1項、第299條第1
    項前段、第310條之2、第454條第1項，毒品危害防制條例第
    10條第1項、第2項，刑法第11條前段、第47條第1項、第51
    條第5款，判決如主文。
六、如不服本判決，應於判決送達後10日內，附具理由向本院提
    出上訴狀（應附繕本）。
本案經檢察官甲○○到庭執行職務。
中    華    民    國    97    年    10    月    22    日
                  刑事第十庭    法  官  黃賢婷
以上正本證明與原本無異。
上訴書如未敘述理由，應於上訴期間屆滿後20日內補提理由書於
本院。
                                書記官  王麗雯
中    華    民    國    97    年    10    月    22    日
附錄本案論罪科刑法條：
毒品危害防制條例第10條
施用第一級毒品者，處6月以上、5年以下有期徒刑。
施用第二級毒品者，處3年以下有期徒刑。


司法院資訊處製作；財團法人民間司法改革基金會備份。
